臺灣臺北地方法院行政訴訟裁定　
111年度交字第507號
原      告  Ethan Denma Janowitz


被      告  臺北市交通事件裁決所


代  表  人  蘇福智  
上列當事人間交通裁決事件，原告不服被告中華民國111年6月30
日北市裁催字第22-AOHZCJ3A7、22-A00000000、22-1AO604203、
22-1AO609455、22-1AO612447、22-1AO623535、22-1AO652659、
22-1AO655703、22-AO658832、22-1AO680614、22-A00000000、2
2-AO1K644A7號等12件裁決，提起行政訴訟，本院裁定如下：
    主  文
原告之訴駁回。
訴訟費用新臺幣參佰元由原告負擔。
    理  由
一、按「原告之訴，有下列各款情形之一者，行政法院應以裁定
    駁回之。但其情形可以補正者，審判長應定期間先命補正：
    六、起訴逾越法定期限者」，行政訴訟法第107條第1項第6
    款定有明文，而此一規定，依同法第237條之9第1項準用第2
    36條之規定，於交通裁決事件亦適用之。次按「交通裁決事
    件中撤銷訴訟之提起，應於裁決書送達後30日之不變期間內
    為」，同法第237條之3第2項亦有明文。
二、查原告不服被告民國111年6月30日北市裁催字第22-AOHZCJ3
    A7、22-A00000000、22-1AO604203、22-1AO609455、22-1AO
    612447、22-1AO623535、22-1AO652659、22-1AO655703、22
    -AO658832、22-1AO680614、22-A00000000、22-AO1K644A7
    號等12件違反道路交通管理事件裁決書所為裁決處分，於11
    1年8月19日向本院提起本件行政訴訟。惟系爭裁決書於111
    年7月15日送達原告住所地及居留地址臺北市○○區○○路000巷
    00號8樓之1，並由原告受雇人簽收，有送達證書（本院卷第
    49頁）及居留資料（本院卷第53頁）在卷可稽，則原告提起
    行政訴訟之期間，應自111年7月16日起算，且因原告送達地
    址位於臺北市中山區，毋庸加計在途期間，至111年8月15日
    （星期一）即已屆滿。詎原告遲至111年8月19日始向本院提
    起本件行政訴訟，此有本院加蓋於行政訴訟起訴狀上收文戳
    記所載日期可考，已逾法定不變期間，且其情形無從補正，
    則原告提起本件訴訟，依首開法條規定，顯非合法，應予駁
    回。另本件原告之訴，已因原告起訴逾期，欠缺實體判決要
    件，應予程序上駁回，自無從就原告起訴主張之實體上理由
    為審究，併此敘明。
三、依行政訴訟法第237條之9第1項、第236條、第107條第1項第
    6款、第104條、民事訴訟法第95條、第78條，裁定如主文。
     
中　　華　　民　　國　　111 　年　　10　　月　　24　　日
　　　　　　　　  行政訴訟庭  法　官　石蕙慈
上為正本係照原本作成。
如不服本裁定，應於送達後10日內，向本院提出抗告狀（須按他
造人數附繕本）。
中　　華　　民　　國　　111 　年　　10　　月　　24　　日
                              書記官　蔡凱如